臺灣臺南地方法院刑事判決　　　　　　 100年度訴字第1116號
公　訴　人　臺灣臺南地方法院檢察署檢察官
被　　　告　吳俊鋒
上列被告因違反毒品危害防制條例案件，經檢察官提起公訴（10
0 年度毒偵字第1290、1620號），被告於準備程序中就被訴事實
為有罪之陳述，本院合議庭裁定改依簡式審判程序審理，判決如
下：
    主  文
吳俊鋒施用第一級毒品，共貳罪，均累犯，各處有期徒刑拾月；
又施用第二級毒品，共貳罪，均累犯，各處有期徒刑陸月。應執
行有期徒刑貳年貳月。
    事  實
一、吳俊鋒前於民國93年間因施用毒品案件，經本院以93年度毒
    聲字第166 號裁定送觀察、勒戒後，認無繼續施用毒品傾向
    ，於93年3 月24日執行完畢釋放出所，由臺灣臺南地方法院
    檢察署檢察官以93年度毒偵緝字第413 號為不起訴處分確定
    ；復於94年間因施用毒品案件，經本院以94年度簡上字第15
    7 號判處有期徒刑8 月確定。另其曾於97年間因竊盜案件，
    經本院以98年度易字第18號判處有期徒刑10月確定；復於同
    年間因違反毒品危害防制條例、竊盜等案件，經本院以97年
    度訴緝字第81號判處應執行有期徒刑1 年6 月確定，上述各
    罪嗣經本院以98年度聲字第2404號裁定應執行有期徒刑2 年
    2 月確定，於100 年1 月3 日縮短刑期假釋出監，於100 年
    3 月12日縮刑期滿執行完畢。
二、詎其猶不知悔改，復分別基於施用第一級毒品海洛因、第二
    級毒品甲基安非他命之犯意，先於(一)、100 年5 月11日18時
    時，在臺南市○里區○○○道路，將海洛因滲入香菸點燃後
    ，再以口鼻吸食之方式，施用第一級毒品海洛因1 次。(二)、
    於同年月12日凌晨1 時許，在臺南市將軍區平沙里平沙49之
    2 號住處，將甲基安非他命置於玻璃球吸食器燒烤產生煙氣
    ，再以口鼻吸食之方式，施用第二級毒品甲基安非他命1 次
    。嗣因其為列管毒品應受尿液採驗人口，為警通知其採尿遭
    拒，經臺灣臺南地方法院檢察署檢察官核發強制到場（強制
    採驗尿液）許可書，於100 年5 月12日14時30分許採集尿送
    驗後呈嗎啡及甲基安非他命之陽性反應，始悉上情。又於(三)
    、100 年7 月2 日12時許，在臺南市將軍區平沙里平沙49之
    2 號住處房間內，將甲基安非他命置於玻璃球吸食器燒烤產
    生煙氣，再以口鼻吸食之方式，施用第二級毒品甲基安非他
    命1 次。(四)、於100 年7 月3 日晚上某時許，在其友人楊龍
    義位於臺南市租屋處內，將海洛因滲入香菸點燃後，再以口
    鼻吸食之方式，施用第一級毒品海洛因1 次。嗣於100 年7
    月4 日13時40分許，與楊龍義共乘車牌號碼5Q-9440 號自小
    客車，為據報埋伏之員警在臺南市○里區○○路215 號查獲
    ，並經其同意採尿送驗後呈嗎啡及甲基安非他命之陽性反應
    ，始悉上情。
三、案經臺南市政府警察局麻豆分局、佳里分局報請臺灣臺南地
    方法院檢察署檢察官偵查起訴。
    理  由
一、本件被告吳俊鋒所犯係死刑、無期徒刑、最輕本刑為3 年以
    上有期徒刑以外之罪，其於本院準備程序中就被訴事實為有
    罪之陳述，經法官告知被告簡式審判程序之旨，並聽取公訴
    人、被告之意見後，由本院合議庭依刑事訴訟法第273 條之
    1 第1 項規定，裁定由受命法官獨任進行簡式審判程序，先
    予敘明。
二、上開事實，業據被告於警詢、偵查中及本院審理時坦承不諱
    （見麻豆分局卷【下稱警一卷】第2 至3 頁、偵字1290號卷
    【下稱偵卷】第20、26頁、本院卷第52頁反面至53頁），且
    被告為警查獲時採尿送驗結果呈嗎啡（即海洛因水解後之反
    應）及甲基安非他命之陽性反應，有長榮大學100 年5 月26
    日確認報告、台灣檢驗科技股份有限公司100 年7 月21日KH
    /2011/00000000號濫用藥物檢驗報告各1 紙在卷可稽（見警
    一卷第6 頁、偵卷第24頁），上述鑑驗結果，均係檢驗機關
    本於專業知識及以精密儀器或科學檢驗方法所得之結論，自
    可憑信。此外，復有臺灣臺南地方法院檢察署檢察官強制到
    場（強制採驗尿液）許可書、應受尿液採驗人尿液檢體採集
    送驗紀錄表、臺南市政府警察局佳里分局偵辦毒品案件尿液
    送驗對照表各1 份在卷可證（見警一卷第5 、7 頁、偵卷第
    29頁），足見被告自白與事實相符，堪以採信。
三、按毒品危害防制條例於92年7 月9 日修正公布，自93年1 月
    9 日施行，其中第20條、第23條將施用毒品之刑事處遇程序
    ，區分為「初犯」、「5 年內再犯」、「5 年後再犯」，而
    依立法理由觀之，僅限於「初犯」、「5 年後再犯」，始應
    先經觀察、勒戒或強制戒治程序，倘被告於5 年內已再犯，
    經依法追訴處罰，縱其第三次（或第三次以上）再度施用毒
    品之時間，在初犯經觀察、勒戒或強制戒治執行完畢釋放5
    年以後，已不合於「5 年後再犯」之規定，且因已於「5 年
    內再犯」，顯見其再犯率甚高，原實施觀察、勒戒或強制戒
    治，已無法收其實效，即應依該條例第10條處罰。至於第三
    次（或第三次以上）施用毒品之時間，是否宜有期間限制？
    以多久為適宜？則分屬刑事政策、專門醫學範圍，非審判機
    關所能決定，有待循立法途徑解決（最高法院95年度第7 次
    及97年度第5 次刑事庭會議決議參照）。查被告前於93年間
    因施用毒品案件，經本院以93年度毒聲字第166 號裁定送觀
    察、勒戒後，認無繼續施用毒品傾向，於93年3 月24日執行
    完畢釋放出所，由臺灣臺南地方法院檢察署檢察官以93年度
    毒偵緝字第413 號為不起訴處分確定；復於94年間因施用毒
    品案件，經本院以94年度簡上字第157 號判處有期徒刑8 月
    確定等情，有臺灣高等法院被告前案紀錄表1 份在卷可參。
    是被告於觀察、勒戒執行完畢釋放後，5 年內已再犯施用毒
    品案件，經法院判處罪刑確定，則其再犯本件施用毒品案件
    ，即非屬該條例第20條第3 項所稱「5 年後再犯」之情形，
    檢察官自應依法追訴。從而，本件事證明確，被告犯行洵堪
    認定。
四、查海洛因及甲基安非他命分屬毒品危害防制條例第2 條第2
    項第1 款、第2 款所稱之第一級、第二級毒品，均不得持有
    、施用，被告竟持以施用，核其就事實二(一)、(四)所為，均係
    犯毒品危害防制條例第10條第1 項之施用第一級毒品罪；就
    事實二(二)、(三)所為，均係犯毒品危害防制條例第10條第2 項
    之施用第二級毒品罪。其施用前持有海洛因、甲基安非他命
    之低度行為，應為施用之高度行為所吸收，均不另論罪。其
    所犯上開4 罪，犯意各別，行為互殊，應予分論併罰。又被
    告曾於97年間因竊盜案件，經本院以98年度易字第18號判處
    有期徒刑10月確定；復於同年間因違反毒品危害防制條例、
    竊盜等案件，經本院以97年度訴緝字第81號判處應執行有期
    徒刑1 年6 月確定，上述各罪嗣經本院以98年度聲字第2404
    號裁定應執行有期徒刑2 年2 月確定，於100 年1 月3 日縮
    短刑期假釋出監，於100 年3 月12日縮刑期滿執行完畢，此
    有臺灣高等法院被告前案紀錄表1 份在卷可按，其受徒刑之
    執行完畢，5 年以內故意再犯有期徒刑以上之上述4 罪，皆
    為累犯，依法均應加重其刑。爰審酌被告素行非佳，經觀察
    、勒戒後，仍未能戒除毒癮，顯見其無戒毒悔改之意，惟念
    其施用毒品乃自戕行為及其犯罪後坦承犯行，犯後態度尚可
    ，並兼衡其前科素行、智識程度、生活狀況等一切情狀，分
    別量處如主文所示之刑，並定其應執行之刑。至被告所有供
    施用甲基安非他命之玻璃球吸食器，未據扣案，且經其丟棄
    之情，業據被告供明在卷（見本院卷第52頁反面、53頁），
    茲以玻璃球屬易碎之物，既經丟棄，衡情應已滅失，自無庸
    為沒收之諭知。另扣案之吸食器、玻璃球、針筒等施用毒品
    之工具，係被告友人楊龍義所有之物，並非被告所有供犯罪
    所用之物（見偵卷第19頁）；而扣案被告所有之油壓剪、扳
    手等物，核亦均與本案無涉，爰均不另為沒收之諭知。
據上論斷，應依刑事訴訟法第273 條之1 第1 項、第299 條第1
項前段，毒品危害防制條例第10條第1 項、第2 項，刑法第11條
前段、第47條第1 項、第51條第5 款，判決如主文。
本案經檢察官馮君傑到庭執行職務。
中    華    民    國   100    年    10    月    31    日
                  刑事第八庭  法  官  蘇碧珠
以上正本證明與原本無異。
如不服本判決應於收受本判決後10日內向本院提出上訴書狀，其
未敘述上訴理由者，並得於提起上訴後10日內向本院補提理由書
狀（均須按他造當事人之人數附繕本）「切勿逕送上級法院」
                              書記官  許哲萍
中    華    民    國   100    年    10    月    31    日
附錄本案論罪科刑法條全文
毒品危害防制條例第10條：
施用第一級毒品者，處 6 月以上 5 年以下有期徒刑。
施用第二級毒品者，處 3 年以下有期徒刑。